臺灣臺北地方法院刑事判決　　　　　　　　　　　　　九十一年度訴字第四六一號
　　公　訴　人　臺灣臺北地方法院檢察署檢察官
　　被　　　告　甲○○　男　二.
　　選任辯護人　蘇誌明律師
右列被告因違反毒品危害防制條例案件，經檢察官聲請以簡易判決處刑（九十年度偵
字第二五二０八號），本院認不宜以簡易判決處刑，改依通常程序審理，判決如左：
    主  文
甲○○持有第二級毒品，處有期徒刑肆月，如易科罰金，以參佰元折算壹日。
扣案驗餘第二級毒品ＭＤＭＡ共壹佰貳拾玖顆（淨重共肆拾貳點肆伍公克）均沒收銷
燬之。
    事  實
一、甲○○於民國九十年十二月六日凌晨零時十四分許，在臺北市中山區○○○路與
    長春路口，收受真實姓名年籍不詳綽號「小四」之男子所交付之第二級毒品ＭＤ
    ＭＡ共一百三十七顆（淨重共四十五公克）而持有之，嗣於同日凌晨零時四十分
    許，在上址為警查獲，並扣得該第二級毒品ＭＤＭＡ共一百三十七顆（驗餘一百
    二十九顆，淨重共四十二點四五公克）。
二、案經臺北市政府警察局中山分局報告臺灣臺北地方法院檢察署檢察官偵查起訴。
    理  由
一、訊據被告甲○○對於右揭持有第二級毒品ＭＤＭＡ之事實，迭於警訊、偵查及本
    院審理時均坦承不諱，核與證人即查獲之警員林皓雲於偵查中證述查獲過程等情
    節相符，且扣案藥錠共一百三十七顆經送請內政部警政署刑事警察局鑑定結果均
    檢出第二級毒品ＭＤＭＡ成分，有內政部警政署刑事警察局九十年十二月十八日
    刑鑑字第二三一一九二號鑑驗通知書一紙在卷可稽。又被告曾於九十年十二月五
    日下午九時三十九分許，以自己名義申請之門號0000000000號行動電
    話，撥打門號0000000000號行動電話與真實姓名年籍不詳綽號「小四
    」之男子聯繫，此有該二門號臺灣大哥大股份有限公司通聯紀錄二件存卷足佐，
    可徵確有綽號「小四」之人，是被告之任意性自白與事實相符。本件事證明確，
    被告犯行堪以認定，應依法論科。
二、核被告甲○○所為，係犯毒品危害防制條例第十一條第二項持有第二級毒品罪。
    爰審酌被告並無前科，有臺灣高等法院檢察署刑案紀錄簡覆表一件在卷可參，素
    行尚端，其犯罪之動機、目的、手段、智識程度、所生危害及犯罪後坦承犯行，
    頗具悔意，態度良好等一切情狀，量處如主文所示之刑，並諭知易科罰金之折算
    標準，以資懲儆。扣案第二級毒品ＭＤＭＡ共一百三十七顆，為查獲之毒品，有
    上開鑑驗通知書可徵，經送內政部警政署刑事警察局鑑定後驗餘一百二十九顆，
    淨重共四十二點四五公克，不問屬於犯人與否，均應依毒品危害防制條例第十八
    條第一項前段規定諭知沒收銷燬之。至公訴人雖對被告具體求處有期徒刑六月之
    刑，惟本院以上開理由認處刑如主文所示為適當，附此敘明。
三、公訴意旨另以：被告甲○○基於轉讓毒品之犯意，受綽號「小四」者之委託，將
    上開第二級毒品ＭＤＭＡ送至臺北市○○路加州舞廳門口交付姓名年籍不詳綽號
    「安琪姐」之人，因認被告涉犯毒品危害防制條例第八條第四項、第二項之轉讓
    第二級毒品未遂罪嫌。惟按被告之自白，不得作為有罪判決之唯一證據，仍應調
    查其他必要之證據，以察其是否與事實相符，刑事訴訟法第一百五十六條第二項
    定有明文。又被告之自白為證據之一種，須非出於強暴、脅迫、利誘、詐欺或其
    他不正之方法，且與事實相符者，方得採為證據，故被告雖經自白，仍應調查其
    他必要之證據，以察其與事實是否相符，苟無法證明其與事實相符，根本即失其
    證據之證明力，不得採為判斷事實之根據（最高法院四十六年度台上字第八○九
    號判例意旨參照）。經查，被告雖於警訊及本院審理時坦認受綽號「小四」之人
    委託將上開第二級毒品ＭＤＭＡ轉交綽號「安琪姐」之人，然其於偵查中則否認
    其事，辯稱並無綽號「安琪姐」之人，此人係其自己編造等語，是被告此部分之
    自白是否與事實相符，即待其他補強證據以資佐證。惟遍查全卷，並無何事證足
    佐確有綽號「安琪姐」其人，此外，復查無其他積極證據足以證明被告此部分自
    白與事實相符，則既無法證明被告確有受綽號「小四」者委託將上開第二級毒品
    ＭＤＭＡ轉交綽號「安琪姐」之情事，則被告此部分自白即失其證據之證明力，
    不能遽採為判斷事實之根據，尚難以被告此部分自白作為認定被告轉讓毒品犯行
    之唯一證據。是此部分不能證明被告犯罪，原應為無罪之諭知，惟公訴人認此部
    分之犯行與前開論罪科刑部分有吸收關係，係屬實質上一罪，爰不另為無罪之諭
    知。
據上論斷，應依刑事訴訟法第四百五十二條、第二百九十九條第一項前段，毒品危害
防制條例第十一條第二項、第十八條第一項前段，刑法第十一條、第四十一條第一項
前段，罰金罰鍰提高標準條例第二條，判決如主文。
本案經檢察官張安箴到庭執行職務
中    華    民    國      九十一      年      十二      月      九      日
                                      臺灣臺北地方法院刑事第七庭
                                          法  官  張筱琪
右正本證明與原本無異。
如不服本判決，應於判決送達後十日內向本院提出上訴狀(應抄附繕本)。告訴人
或被害人如對於本判決不服者，應具備理由請求檢察官上訴，其上訴期間之計算
係以檢察官收受判決正本之日期為準。
                                          書記官  吳一凡
中    華    民    國      九十一      年      十二      月    十二      日
毒品危害防制條例第十一條：
持有第一級毒品者，處三年以下有期徒刑、拘役或新臺幣五萬元以下罰金。
持有第二級毒品者，處二年以下有期徒刑、拘役或新臺幣三萬元以下罰金。
持有專供製造或施用毒品之器具者，處一年以下有期徒刑、拘役或新臺幣一萬元以
下罰金。
